【裁判字號】    99,訴,869
【裁判日期】    990827
【裁判案由】    毒品危害防制條例
【裁判全文】
臺灣臺北地方法院刑事判決            99年度訴字第869號
公  訴  人  台灣台北地方法院檢察署檢察官
被      告  甲○
上列被告因毒品危害防制條例案件，經檢察官提起公訴（99年度
毒偵字第922 號、第1332號），本院判決如下：
    主  文
甲○施用第二級毒品，累犯，處有期徒刑伍月；又施用第一級毒
品，累犯，處有期徒刑柒月；又施用第二級毒品，累犯，處有期
徒刑伍月。應執行有期徒刑壹年參月。
    事  實
一、甲○前於民國89年間，因施用毒品案件，經法院裁定送觀察
    勒戒，於90年2 月16日因無繼續施用傾向執行完畢釋放，復
    於93年間因施用毒品案件，經法院裁定送觀察勒戒，於93年
    7 月1 日因無繼續施用傾向執行完畢釋放，又於95年間，因
    施用毒品案件，經台灣士林地方法院以95年度易緝字第43號
    判決判處有期徒刑3 月確定。詎復基於施用第二級毒品甲基
    安非他命之犯意，於99年1 月20日某時許，在台北市○○街
    22 號 之2 居所內，以燒烤吸食煙霧方式，施用甲基安非他
    命1 次。又基於施用第一級毒品海洛因之犯意，分別於99年
    2 月8日 為警採尿前回溯26小時內某時許，在不詳地點，以
    捲煙吸食煙霧方式，施用海洛因1 次；另基於施用甲基安非
    他命之犯意，於99年2 月8 日為警採尿前回溯96小時內某時
    許，在不詳地點，將甲基安非他命置於吸食器內燒烤以吸食
    煙霧方式，施用甲基安非他命1 次。嗣分別於99年1 月20日
    、99年2 月8日 為警查獲，經採尿送驗結果，分別呈安非他
    命、甲基安非他命、嗎啡陽性反應。
二、案經台北市政府警察局信義分局報告台灣台北地方法院檢察
    署檢察官偵查起訴。
    理  由
一、被告對於以下本院作為判斷依據之各項證據資料，均同意其
    證據能力，本院審酌該等言詞供述及書面作成時之情況，認
    為以之作為證據為適當，依刑事訴訟法第159 條之5 規定，
    均得作為證據。
二、上開犯罪事實，業據被告甲○坦承不諱，且其為警採集之尿
    液送驗結果，分別呈安非他命及甲基安非他命陽性反應，及
    嗎啡、安非他命及甲基安非他命陽性反應，有台灣尖端先進
    生技醫藥股份有限公司濫用藥物檢驗報告2 紙、台北市政府
    警察局偵辦毒品案件尿液檢體委驗單2 紙在卷可憑。本件事
    證明確，被告犯行洵堪認定。
三、按毒品危害防制條例於92年7 月9 日修正公布，自93年1 月
    9 日施行，其中第20條、第23條將施用毒品之刑事處遇程序
    ，區分為「初犯」及「5 年內再犯」、「5 年後再犯」。依
    其立法理由之說明：「初犯」，經觀察勒戒或強制戒治後，
    應為不起訴處分或不付審理之裁定；經觀察勒戒或強制戒治
    執行完畢釋放後，「5 年內再犯」者，因其再犯率甚高，原
    實施之觀察勒戒及強制戒治既已無法收其實效，爰依法追訴
    或裁定交付審理。至於經觀察勒戒或強制戒治執行完畢釋放
    後，「5 年後再犯」者，前所實施之觀察勒戒或強制戒治已
    足以遮斷其施用毒品之毒癮，為期自新及協助其斷除毒癮，
    仍適用「初犯」規定，先經觀察勒戒或強制戒治之程序。從
    而依修正後之規定，僅限於「初犯」及「5 年後再犯」二種
    情形，始應先經觀察勒戒或強制戒治程序。倘被告於5 年內
    已再犯，經依法追訴處罰，縱其第3 次（或第3 次以上）再
    度施用毒品之時間，在初犯經觀察勒戒或強制戒治執行完畢
    釋放5 年以後，已不合於「5 年後再犯」之規定，且因已於
    「5 年內再犯」，顯見其再犯率甚高，原實施觀察、勒戒或
    強制戒治，已無法收其實效，即應依該條例第10條處罰（最
    高法院95年度第7 次刑事庭會議決議第2 點參照）。經查，
    本件被告前因施用毒品案件，於93年7 月1 日觀察勒戒執行
    完畢，惟其於釋放後5 年內，於95年間因施用毒品案件，經
    台灣士林地方法院以95年度易緝字第43號判決判處有期徒刑
    3 月確定，有台灣高等法院被告前案紀錄表在卷可參，揆諸
    前開法條及說明，被告所為本件施用海洛因、甲基安非他命
    之犯行，並無「初犯」規定之適用，而應直接訴追處罰。
四、核被告所為，係犯毒品危害防制條例第10條第1 項之施用第
    一級罪，及同條例第10條第2 項施用第二級毒品罪。被告持
    有毒品之低度行為，均為施用之高度行為所吸收，不另論罪
    。被告所犯1 次施用第一級毒品罪及2 次施用第二級毒品罪
    間，犯意各別，行為互殊，應分論併罰。被告前因施用毒品
    案件，經本院以97年度簡字第2591號判決判處有期徒刑4 月
    確定，於98年5 月5 日縮刑期滿執行完畢，有台灣高等法院
    被告前案紀錄表在卷可按，其受有期徒刑之執行完畢後， 5
    年以內故意再犯本件有期徒刑以上之罪，均為累犯，依刑法
    第47 條 第1 項之規定加重其刑。爰審酌被告經送觀察勒戒
    、入監執行，猶不知悔改，再施用毒品，戕害自身健康，暨
    其之前所犯施用毒品罪之次數，及坦承犯行等一切情狀，分
    別量處如主文所示之刑，暨定應執行之刑。
據上論斷，應依刑事訴訟法第299 條第1 項前段，毒品危害防制
條例第10條第1 項、第2 項，刑法第11條前段、第47條第1 項、
第51 條 第5 款，判決如主文。
本案經檢察官高維駿到庭執行職務
中    華    民    國    99    年    8     月    27    日
                  刑事第七庭  審判長法  官  林庚棟
                                    法  官  章曉文
                                    法  官  林欣苑
上正本證明與原本無異。
如不服本判決應於收受送達後10日內向本院提出上訴書狀，並應
敘述具體理由；其未敘述上訴理由者，應於上訴期間屆滿後20日
內向本院補提理由書（均須按他造當事人之人數附繕本）「切勿
逕送上級法院」。
                                    書記官  劉英芬
中    華    民    國    99    年    8     月    27    日
附錄所犯法條
毒品危害防制條例第10條
施用第一級毒品者，處6 月以上5 年以下有期徒刑。
施用第二級毒品者，處3 年以下有期徒刑。

司法院資訊處製作；財團法人民間司法改革基金會備份。
